臺灣南投地方法院刑事判決
110年度易字第199號
公  訴  人  臺灣南投地方檢察署檢察官
被      告  李旻哲



上列被告因竊盜案件，經檢察官提起公訴（110年度偵緝字第163
號、110年度偵緝字第164號、110年度偵緝字第165號、110年度
偵緝字第166號、110年度偵緝字第167號、110年度偵緝字第168
號、110年度偵緝字第169號），被告於本院就被訴事實為有罪之
陳述，經告知簡式審判程序意旨，並聽取當事人之意見後，本院
改依簡式審判程序審理，判決如下： 
    主  文
李旻哲犯如附表各編號「罪名及宣告刑」欄所示之罪，分別處如
附表各編號「罪名及宣告刑」欄所示之刑及沒收；應執行有期徒
刑拾月，如易科罰金，以新臺幣壹仟元折算壹日。
    事  實
一、李旻哲意圖為自己不法之所有，基於竊盜之犯意，分別於附
    表各編號所示時地，以附表各編號所示之方式，徒手竊取如
    附表所示之人所有之如附表各編號所示物品，得手後離開現
    場。
二、案經南投縣政府警察局埔里分局報告臺灣南投地方檢察署檢
    察官偵查起訴。
    理  由
一、程序方面：
  ㈠按除被告所犯為死刑、無期徒刑、最輕本刑為3 年以上有期
    徒刑之罪或高等法院管轄第一審案件者外，於第一次審判期
    日前之準備程序進行中，被告先就被訴事實為有罪之陳述時
    ，審判長得告知被告簡式審判程序之旨，並聽取當事人、代
    理人、辯護人及輔佐人之意見後，裁定進行簡式審判程序；
    又受命法官行準備程序，與法院或審判長有同一之權限，刑
    事訴訟法第273條之1第1項、第279條第2項前段分別定有明
    文。查本案被告李旻哲所犯係死刑、無期徒刑、最輕本刑為
    3年以上有期徒刑或高等法院管轄第一審案件以外之罪，其
    於準備程序中就被訴事實為有罪之陳述，經法官告知簡式審
    判程序之旨，並聽取公訴人、被告之意見後，本院認為適宜
    簡式審判程序，依刑事訴訟法第273條之1第1項規定，裁定
    改行簡式審判程序，先予敘明。
  ㈡又簡式審判程序之證據調查，不受刑事訴訟法第159條第1項
    規定之限制，參諸刑事訴訟法第273條之2規定甚明。因此有
    關傳聞證據之證據能力限制規定無庸予以適用，且本案各項
    證據均無非法取得之情形，故本案以下所引證據，均得作為
    認定事實之證據。
二、認定犯罪事實所憑證據及理由：前揭犯罪事實，訊據被告於
    偵查及審理中均坦認不諱（見偵緝一卷第32-36頁、本院卷
    第35、70、85頁），核與證人即被害人楊采臻、王虹雯、余
    三郎、朱靜慧、張羽萱、張漢宇、廖詩儀於警詢時之證述情
    節大致相符，復有現場照片暨Google拖鞋擷圖共7幀、監視
    器影像擷圖7幀（見警一卷第11-14頁）、監視器影像擷圖2
    幀、監視器影像擷圖翻拍照片1幀、現場照片1幀（見警二卷
    第7-8頁）、余三郎指認犯罪嫌疑人紀錄表暨犯罪嫌疑人指
    認表、監視器影像擷圖翻拍照片4幀（見警三卷第7-9、13-1
    4頁）、機車照片2幀、牌照號碼G69-565號車輛詳細資料報
    表、監視器影像擷圖4幀（見警四卷第11、20-22頁）、監視
    器影像擷圖5幀暨現場照片2幀、牌照號碼163-TGY號車輛詳
    細資料報表（見警五卷第10-13頁）、監視器影像擷圖4幀（
    見警六卷第18-19頁）、失車案件基本資料詳細畫面報表、
    牌照號碼NDW-0020號車輛詳細資料報表、監視器影像翻拍照
    片4幀（見警七卷第10、12、20-21頁）、埔里分局鯉潭派出
    所110年6月11日職務報告暨檢附之監視器影像擷圖1幀（見
    偵三卷第12-13頁）、埔里分局愛蘭派出所110年6月10日、8
    月14日職務報告（見偵四卷第12、23頁）、電信業者查詢單
    明細5份、車牌號碼000-000號車行軌跡查詢系統暨行車軌跡
    照片9幀、埔里分局愛蘭派出所110年7月9日職務報告、臺灣
    南投地方檢察署辦案公務電話紀錄表2份（見偵五卷第11-21
    、40頁，偵七卷第12頁，偵緝三卷第58頁）等件附卷可稽；
    足徵被告之任意性自白與事實相符，則被告前揭犯行均堪認
    定，本案事證明確，應依法論科。
三、論罪科刑之理由：
  ㈠核被告所為，均係犯刑法第320條第1項之竊盜罪；又被告所
    為如附表編號1至7所示之竊盜犯行，犯意各別、行為互殊，
    應予分論併罰。
  ㈡被告前於107年間因竊盜案件，經本院以107年埔簡字第61號
    判決處有期徒刑5月確定；於同年間復因竊盜案件，經本院
    以107年度易字第125號判決處有期徒刑3月（共3罪），應執
    行有期徒刑6月確定；又前開2案件復經本院以107年度聲字
    第789號裁定應執行有期徒刑10月確定；嗣其入監服刑，於1
    08年2月15日縮短刑期執行完畢出監等情，此有臺灣高等法
    院被告前案紀錄表1份在卷可稽，足認被告於受有期徒刑執
    行完畢，於5 年以內故意再犯本案有期徒刑以上之罪，為累
    犯；復參其所犯前開案件與本案均屬故意犯罪，且均屬竊盜
    犯行，罪質相同，足認其對前次刑罰反應力薄弱，倘加重其
    最低法定刑，核無司法院釋字第775 號解釋所示之罪刑不相
    當情形，爰依刑法第47條第1 項加重其刑。
  ㈢爰以行為人責任為基礎，審酌被告不思以正當途徑謀取財物
    ，竟為一己之利，即為本案7次竊盜犯行，嚴重欠缺尊重他
    人財產法益之觀念，所為實值非難；然念及被告於偵查、審
    理中均坦承犯行之犯後態度，暨被告自述高工畢業之智識程
    度、經濟狀況小康、未婚、與叔叔同住等家庭生活情狀（見
    本院卷第85 頁），暨其犯罪動機、目的、手段、犯罪情節
    等一切情形，分別量處如主文所示之刑，並諭知易科罰金之
    折算標準，並定應執行刑，及諭知易科罰金之折算標準。
四、沒收部分：
　㈠未扣案如附表編號5「竊取物品」欄所示之黑色背包1個、現
    金新臺幣（下同）1,300元、canon牌相機1臺，及如附表編
    號7「竊取物品」欄所示之黑色長夾1個、現金5,000元，分
    別係被告自被害人張羽萱、余三郎處所竊得之財物，屬被告
    為如附表編號5、7之竊盜犯行犯罪所得之物，而未據扣案，
    自應依刑法第38條之1第1項之規定宣告沒收，如全部或一部
    不能沒收或不宜執行沒收時，依同條第3項之規定，追徵其
    價額。
　㈡又被告所竊得之如附表編號2、3、4、6「竊取物品」欄所示
    之機車，分屬被害人張漢宇、廖詩儀、王虹雯及朱靜慧所有
    ，均已發還予前開被害人，此有贓物認領保管單、贓物領據
    各2份（見警六卷第11頁，警七卷第9頁，警二卷第9頁，警
    四卷第10頁）在卷可佐，則犯罪所得之物既已實際發還被害
    人，依刑法第38條之1第5項規定，均不予宣告沒收或追徵。
　㈢另未扣案如附表編號1「竊取物品」欄所示之女用拖鞋1雙；
    如附表編號5「竊取物品」欄所示之中華郵政金融卡、國泰
    世華銀行金融信用卡、身分證、健保卡、機車駕照各1張；
    如附表編號7「竊取物品」欄所示之駕照、身分證、健保卡
    、學生證、榮民證、仁愛鄉農會金融卡、埔里鎮農會金融卡
    、花旗銀行信用卡、玉山銀行信用卡各1張等物；雖分別係
    被告如附表編號1、5、7所示竊盜犯行所竊得之財物，然卷
    內並無證據可佐該等物品是否仍存，且前揭物品價值均低，
    沒收該等物品亦欠缺刑法上之重要性，爰依刑法第38條之2
    第2項規定，均不予宣告沒收或追徵其價額。
據上論斷，應依刑事訴訟法第273條之1第1項、第299條第1項前
段規定，判決如主文。
本案經檢察官黃淑美提起公訴；檢察官林孟賢到庭執行職務。 
中　　華　　民　　國　　110 　年　　11　　月 　  12 　日
　　　　　　　　　刑事第二庭    法　官　劉彥宏
以上正本與原本無異。
如不服本判決應於收受送達後20日內向本院提出上訴書狀，並應
敘述具體理由；其未敘述上訴理由者，應於上訴期間屆滿後20日
內向本院補提理由書（均須按他造當事人之人數附繕本）「切勿
逕送上級法院」。
告訴人或被害人如對於本判決不服者，應具備理由請求檢察官上
訴，其上訴期間之計算係以檢察官收受判決正本之日期為準。
                                書記官  劉  綺
中　　華　　民　　國　　110 　年　　11　　月　　15　　日
　　　　　　　　　
附錄本案論罪科刑法條全文：
中華民國刑法第320條
意圖為自己或第三人不法之所有，而竊取他人之動產者，為竊盜
罪，處5年以下有期徒刑、拘役或50萬元以下罰金。
意圖為自己或第三人不法之利益，而竊佔他人之不動產者，依前
項之規定處斷。
前二項之未遂犯罰之。

附表
編號 犯罪事實（民國） 竊取物品（新臺幣） 罪名及宣告刑 備註 1 李旻哲於110年4月14日1時42分許，步行至楊采臻位於南投縣○○鎮○○街000號之住處外，徒手竊取楊采臻所有之右列物品得手。 女用拖鞋1雙 李旻哲犯竊盜罪，累犯，處有期徒刑肆月，如易科罰金，以新臺幣壹仟元折算壹日。 即起訴書附表編號1之犯罪事實 2 李旻哲於110年4月15日6時許，因見張漢宇停放在南投縣○○鎮○○路000○0號後方停車場之右列機車之鑰匙未拔，且無人看管，遂徒手以鑰匙啟動機車電門並騎乘該車離去，而竊取該車得手。 車牌號碼000-000號普通重型機車（已發還） 李旻哲犯竊盜罪，累犯，處有期徒刑肆月，如易科罰金，以新臺幣壹仟元折算壹日。 即起訴書附表編號6之犯罪事實 3 李旻哲於110年4月16日13時許，因見廖詩儀停放在南投縣○○鎮○○路0000號家樂福停車場內右列機車之鑰匙未拔，且無人看管，遂徒手以鑰匙發動該車電門並騎車離去，而竊取該車得逞。 車牌號碼000-0000號普通重型機車（已發還） 李旻哲犯竊盜罪，累犯，處有期徒刑肆月，如易科罰金，以新臺幣壹仟元折算壹日。 即起訴書附表編號7之犯罪事實 4 李旻哲於110年4月26日11時36分許前之某時，因見王虹雯停放在南投縣○○鎮○○路000號右列機車之鑰匙未拔，且無人看管，遂徒手以鑰匙啟動該車電門並騎車離去，而竊取該車得手。 車牌號碼000-000號普通重型機車（已發還） 李旻哲犯竊盜罪，累犯，處有期徒刑肆月，如易科罰金，以新臺幣壹仟元折算壹日。 即起訴書附表編號2之犯罪事實 5 李旻哲於110年4月29日11時12分許，在南投縣○○鄉○○路0段000○0號之萊爾富超商前，徒手竊取張羽萱所有之右列物品得逞。 黑色背包1個（內含現金1,300元、canon牌照相機1臺、中華郵政金融卡、國泰世華銀行金融信用卡、身分證、健保卡、機車駕照各1張）。 李旻哲犯竊盜罪，累犯，處有期徒刑伍月，如易科罰金，以新臺幣壹仟元折算壹日。未扣案之犯罪所得黑色背包壹個、新臺幣壹仟參佰元、canon牌照相機壹臺，均沒收之，於全部或一部不能沒收或不宜執行沒收時，追徵其價額。 即起訴書附表編號5之犯罪事實 6 李旻哲於110年4月30日12時至13時20分間，因見朱靜慧停放在南投縣○○鎮○○路0000號家樂福停車場右列機車之鑰匙未拔，且無人看管，遂徒手以鑰匙發動機車電門並騎車離去，而竊取該車得手。 車牌號碼000-000號普通重型機車（已發還） 李旻哲犯竊盜罪，累犯，處有期徒刑肆月，如易科罰金，以新臺幣壹仟元折算壹日。 即起訴書附表編號4之犯罪事實 7 李旻哲於110年5月7日0時10分許，在南投縣埔里鎮六合路綜合球場內，徒手竊取余三郎所有之右列物品得手。 黑色長夾1個(內含現金5,000元、駕照、身分證、健保卡、學生證、榮民證、仁愛鄉農會金融卡、埔里鎮農會金融卡、花旗銀行信用卡、玉山銀行信用卡各1張)。 李旻哲犯竊盜罪，累犯，處有期徒刑陸月，如易科罰金，以新臺幣壹仟元折算壹日。未扣案之犯罪所得黑色長夾壹個、新臺幣伍仟元，均沒收之，於全部或一部不能沒收或不宜執行沒收時，追徵其價額。 即起訴書附表編號3之犯罪事實